臺灣花蓮地方法院刑事判決　　　　　　 100年度花易字第27號
聲　請　人　臺灣花蓮地方法院檢察署檢察官
被　　　告　蔡松村
上列被告因違反家庭暴力防治法案件，經檢察官聲請簡易判決處
刑（99年度偵字第5919號），本院認不宜以簡易程序審理，逕改
以通常程序審理，並判決如下：
    主  文
蔡松村犯違反保護令罪，處拘役拾日，如易科罰金，以新臺幣
壹仟元折算壹日。
    事  實
一、蔡松村可預見本院依家庭暴力防治法規定，以99年度家護字
    第200 號民事通常保護令裁定，令其不得對古雅玲為騷擾之
    聯絡行為及應遠離古雅玲之住居所花蓮縣吉安鄉○○路 115
    號最少100 公尺，竟仍不違本意，在本院於99年11月17日核
    發民事通常保護令並生效後，基於違反前開保護令之不確定
    故意，於99年11月30日23時54分許，酒後至古雅玲上述住居
    所稱要與古雅玲重新生活，並與古雅玲因此發生爭執，而對
    古雅玲為騷擾之行為，違反本院所核發之前開保護令。
二、案經花蓮縣警察局吉安分局報告臺灣花蓮地方法院檢察署檢
    察官聲請簡易判決處刑。
    理  由
一、訊據被告蔡松村固坦承有於99年11月30日23時54分許，前往
    古雅玲前開住處，並與古雅玲發生爭執，惟矢口否認有何違
    反保護令之犯行，辯稱：當日係古雅玲要伊過去討論小孩子
    的問題云云。然查：上揭被告確有自行前往古雅玲住處，並
    與古雅玲發生爭執之事實，業據證人古雅玲於警詢、偵查中
    及本院審理時均證述明確。而被告自承本件民事通常保護於
    本院調查時，法官已告以被告必須遠離古雅玲的住處 100公
    尺以上，核與證人古雅玲於本院審理所證述之情節相符。另
    被告於本院99年度家護字第 200號通常保護令調查時，即已
    陳明聲請人即古雅玲所聲請之事實均屬實，亦同意古雅玲聲
    請保護令之內容等語，業經本院依職權調取上揭案件查核無
    訛，足見被告於本院前開案件調查時，即可預見保護令之內
    容，而本院於99年11月17日即依聲請人聲請之內容核發保護
    令並生效，則被告於同年月30日前往上開古雅玲位在花蓮縣
    吉安鄉○○路115 號住處，其有違反保護令之不確定故意，
    已足認定。本案事證明確，被告前開辯解，無非卸責之詞，
    難以憑採，自應依法論科。
二、核被告所為，係犯家庭暴力防治法第61條第2款、第4款之違
    反保護令罪。而因法院依家庭暴力防治法所核發之民事通常
    保護令，其內數款命令，均屬一保護令之內容，被告如同時
    違反同一保護令所列數款規定，僅成立一違反保護令罪。爰
    審酌被告並無前科紀錄，素行尚佳，惟本案違反法院所核發
    之保護令，犯罪之手段、目的、動機及所生之危害等一切情
    狀，量處如主文所示之刑，並諭知易科罰金之折算標準。
據上論斷，應依刑事訴訟法第452 條、第299條第1項前段，家庭
暴力防治法第61條第1項第2 款、第4款，刑法第11條前段、第41
條第1項前段，判決如主文。
本案經檢察官陳玫琪到庭執行職務。
中    華    民    國   100    年    6     月    21    日
                  刑事第一庭    法  官  林恒祺
以上正本證明與原本無異。
如不服本判決應於收受送達後10日內向本院提出上訴書狀，並應
敘述具體理由。其未敘述上訴理由者，應於上訴期間屆滿後20日
內向本院補提理由書(均須按他造當事人之人數附繕本)「切勿逕
送上級法院」。告訴人或被害人如對於本判決不服者，應具備理
由請求檢察官上訴，其上訴期間之計算係以檢察官收受判決正本
之日期為準。
中    華    民    國   100    年    6     月    22    日
                                書記官
附錄本判決論罪之法律條文：
家庭暴力防治法第61條
違反法院依第14條第1項、第16條第3項所為之下列裁定者，為本
法所稱違反保護令罪，處3 年以下有期徒刑、拘役或科或併科新
臺幣10萬元以下罰金：
一、禁止實施家庭暴力。
二、禁止騷擾、接觸、跟蹤、通話、通信或其他非必要之聯絡行
    為。
三、遷出住居所。
四、遠離住居所、工作場所、學校或其他特定場所。
五、完成加害人處遇計畫。